臺灣臺南地方法院刑事判決
110年度交易字第466號
聲  請  人  臺灣臺南地方檢察署檢察官
被      告  NGUYEN VAN THIEN（中文姓名：阮文善，越南籍）





上列被告因公共危險案件，經檢察官聲請以簡易判決處刑（110
年度撤緩偵字第114號），本院受理後（110年度交簡字第1375號
），認為不宜逕以簡易判決處刑，改依通常程序審理，判決如下
：
    主  文
本件公訴不受理。
    理  由
一、聲請簡易判決處刑意旨略以：被告NGUYEN VAN THIEN（中文
    姓名：阮文善）於民國109年3月8日12時許至15時30分許，在
    臺南市某處之友人宿舍內飲用啤酒3罐後，明知吐氣所含酒精
    濃度達每公升0.25毫克以上者，不得駕駛動力交通工具，仍騎
    乘車號000-000號普通重型機車上路，嗣於同日21時許，行經臺
    南市永康區中正南路與正南五街交岔路口處，經執行巡邏勤務
    之員警攔查，發現其身上帶有酒味，當場對其施予酒精測試
    ，測得其吐氣所含酒精濃度達每公升0.31毫克（MG/L）之數值
    ，始知悉上情。因認被告涉犯刑法第185條之3第1項第1款之
    駕駛動力交通工具，吐氣所含酒精濃度達每公升0.25毫克以
    上之公共危險罪嫌等語。
二、按不起訴處分已確定或緩起訴處分期滿未經撤銷者，非發現
    新事實或新證據，或有刑事訴訟法第420條第1項第1款、第2
    款、第4款或第5款所定得為再審原因之情形，不得對於同一
    案件再行起訴；曾為不起訴處分、撤回起訴或緩起訴期滿未
    經撤銷，而違背刑事訴訟法第260條之規定再行起訴者，應
    諭知不受理之判決；不受理之判決，得不經言詞辯論為之，
    刑事訴訟法第260條、第303條第4款及第307條分別定有明文
    。次按檢察官為緩起訴處分者，得命被告於一定期間內遵守
    或履行刑事訴訟法第253條之2第1項各款所列之事項；且被
    告於緩起訴期間內，違背刑事訴訟法第253條之2第1項各款
    之應遵守或履行事項者，檢察官得依職權或依告訴人之聲請
    撤銷原處分，繼續偵查或起訴，刑事訴訟法第253條之2第1
    項、第253條之3第1項第3款亦各有明文規定。再起訴是否合
    法，原即屬法院應依職權審酌之範圍，倘該撤銷緩起訴之處
    分有明顯之重大瑕疵，依司法院釋字第140號解釋之同一法
    理，應認撤銷緩起訴之處分為無效，與緩起訴未經撤銷無異
    ；故於被告受緩起訴處分確定後，經檢察官撤銷緩起訴並提
    起公訴之情形，被告縱有未依緩起訴處分所命應遵守或履行
    事項之情形，法院自應先行根究被告未能遵命履行，有無正
    當理由，或是否出於故意或過失等原因，始足據以認定檢察
    官撤銷該緩起訴處分並提起公訴之程序為合法（最高法院10
    7年度臺上字第4215號判決意旨參照）。蓋緩起訴與不起訴
    皆係檢察官終結偵查所為處分，檢察官得就已偵查終結之原
    緩起訴案件，繼續偵查或起訴，自應以原緩起訴處分係經合
    法撤銷者為前提；如檢察官撤銷緩起訴之處分有重大瑕疵而
    無效，與緩起訴未經撤銷無異。倘檢察官於該緩起訴處分期
    間屆滿前，誤就同一案件提起公訴或聲請簡易判決處刑，則
    起訴之程序自係違背規定；若於緩起訴處分期間屆滿後為之
    ，即屬違背刑事訴訟法第260條之規定再行起訴，法院均應
    諭知不受理之判決。 　
三、經查：
  ㈠被告涉犯聲請簡易判決處刑意旨所述之駕駛動力交通工具而
    吐氣所含酒精濃度達每公升0.25毫克以上之罪嫌，前經臺灣
    臺南地方檢察署（下稱臺南地檢署）檢察官於109年3月12日
    以109年度速偵字第445號為緩起訴處分，緩起訴期間為1年
    ，並應自該處分確定之日起6個月內向公庫支付新臺幣（下
    同）3萬元，復經臺灣高等檢察署臺南檢察分署（下稱臺南
    高分檢）檢察長以109年度上職議字第1297號駁回再議，於1
    09年3月20日確定在案，緩起訴期間原定於110年3月19日屆
    滿乙情，有上開緩起訴處分書、駁回再議之處分書及臺灣高
    等法院被告前案紀錄表可資參佐。嗣臺南地檢署於109年3月
    30日以南檢文未109緩1077字第1099019121號函通知被告於1
    09年9月19日前向臺南地檢署302專戶支付3萬元，該通知經
    送至被告先前設於「臺南市○○區○○○街00號A棟」之住所，由
    該址公司員工於109年4月7日代為收受；另經送至被告設於
    「臺南市○○區○○路0段000號」之居所，因未獲會晤被告本人
    ，亦無受領文書之同居人或受僱人，乃於109年4月7日將該
    送達文書寄存於臺南市政府警察局第三分局安中派出所，並
    作送達通知書2份，1份黏貼於該處所門首，1份置於該送達
    處所信箱或其他適當位置，以為送達。其後因被告未於109
    年9月19日前向上開專戶支付3萬元，檢察官因認被告於緩起
    訴期間內違背刑事訴訟法第253條之2第1項第4款所定之應履
    行事項，依職權於緩起訴期間內之109年10月20日以109年度
    撤緩字第621號撤銷前述緩起訴之處分等節，亦有上開通知
    函文、送達證書、撤銷緩起訴處分書附卷可稽（臺南地檢署
    109年度緩字第1077號卷第8至10頁，撤緩卷即同署109年度
    撤緩字第621號卷第7頁）。
  ㈡惟前述緩起訴處分書正本固於109年3月16日由臺南地檢署收
    發室付郵送達寄送予被告，有付郵證明可資查考（臺南地檢
    署109年度速偵字第445號卷第33頁），但卷內尚無相關送達
    證書等書面資料以供認定被告是否確已收受該緩起訴處分書
    。且被告於109年3月18日即出境未歸，迄今未再入境我國，
    其聘僱許可亦因而經勞動部廢止等情，有被告之入出境資訊
    查詢結果、勞動部109年12月3日勞動發事字第1090520775號
    函在卷可查（本院卷即本院110年度交簡字第1375號卷第13
    頁，撤緩卷第21頁），足見被告離境時，已無在我國繼續工
    作生活之意願，即亦難認其仍有以上開工作相關之公司、住
    宿地址為國內送達地址之意思；而臺南高分檢檢察長駁回再
    議處分之日期為109年3月20日，臺南地檢署發函通知被告支
    付緩起訴處分金之日期則為109年3月30日，均在被告離境之
    後，前述文書又均僅送達於被告上開國內住、居所址，未曾
    向被告於越南之地址為送達，益徵被告現實上顯無可能收受
    前述駁回再議處分書、通知書，即無可能知悉應於何時、如
    何履行緩起訴之條件（繳納至何國庫帳戶），實難將未依期
    限履行之不利益逕歸由被告負擔。
  ㈢從而，依卷內現存資料，尚無從確認前述緩起訴處分書、駁
    回再議處分書及通知書已合法送達予被告，亦無以認定被告
    已知悉前述通知書所示應履行條件之期限、方式等內容，則
    被告未能遵期支付緩起訴處分金，應屬不可歸責於被告；檢
    察官以被告違背刑事訴訟法第253條之2第1項第4款之規定，
    逕行撤銷原緩起訴處分，其撤銷原緩起訴之處分實存有明顯
    之重大瑕疵，應認不生撤銷緩起訴處分之實質效力，與未經
    撤銷原緩起訴處分無異。檢察官復於緩起訴期間屆滿後之11
    0年5月7日（參本院卷第5頁之收狀日期戳章）始就同一案件
    向本院聲請簡易判決處刑，即係違背刑事訴訟法第260條規
    定，就緩起訴處分期滿未經撤銷之案件再行聲請以簡易判決
    處刑，揆諸首揭判決意旨及說明，爰不經言詞辯論，逕為諭
    知不受理之判決。
據上論斷，應依刑事訴訟法第452條、第303條第4款、第307條，
判決如主文。
中　　華　　民　　國　　110 　年　　5 　　月　　26　　日
　　　　　　　　　      刑事第四庭   法　官　 蔡盈貞
以上正本證明與原本無異。
如不服本判決應於收受本判決後20日內向本院提出上訴書狀，並
應敘述具體理由。其未敘述上訴理由者，應於上訴期間屆滿後20
日內向本院補提理由書狀（均須按他造當事人之人數附繕本）「
切勿逕送上級法院」。 
　　　　　　　　　　　　　　　　　   書記官　 林耿慧　
中　　華　　民　　國　　110 　年　　5 　　月　　26　　日